臺灣臺北地方法院宣示判決筆錄　　　　 94年度訴緝字第209號
公　訴　人　臺灣臺北地方法院檢察署檢察官
被　　　告　甲○○
上列被告因偽造文書案件，經檢察官提起公訴（九十三年度偵字
第一七七二八號），及移送併辦（臺灣臺北地方法院檢察署九十
四年度偵字第一七七０一號），本院於中華民國九十四年十月十
四日下午四時整，在本院第十六法庭宣示判決，出席職員如下：
法官起立朗讀判決主文、犯罪事實要旨、處罰條文，及告以上訴
限制、期間並提出上訴狀之法院，且諭知記載其內容：
壹、主  文：
甲○○共同行使偽造私文書，足以生損害於他人，累犯，處有期
徒刑肆月，如易科罰金，以佰元折算壹日。扣案如附表一、二
、三所示之物均沒收。
貳、犯罪事實要旨：
    高裕順（由本院另案審理中）、甲○○、鄭阿章（已由本院
    審結）、陳瑞南（已由本院審結）共同基於意圖為自己不法
    所有及行使偽造私文書之犯意聯絡，孟懷志（已由本院審結
    ）則基於幫助高裕順、甲○○、鄭阿章、陳瑞南遂行其詐欺
    取財及行使偽造私文書之犯意，先由甲○○於民國（下同）
    九十三年五月二十七日下午四時，將鄭阿章、陳瑞南之身分
    證影本、及在不詳時地所偽造之各類所得扣繳暨免扣繳憑單
    （下稱扣繳憑單）影本私文書、偽造之控盤企業有限公司（
    下稱控盤公司）在職職務證明書影本、新車買賣合約書影本
    、陳瑞南所有坐落桃園縣中壢市○○段二一八地號及其上門
    牌號碼為桃園縣中壢市○○街四八巷二一號房屋之土地、建
    物所有權狀影本等資料，傳真至臺北市大安區○○○路○段
    二九０號十一樓「台新國際商業銀行股份有限公司消費金融
    北三區辦公室」（下稱台新銀行北三區辦公室）而行使之，
    著手以此詐術詐取財物，迨該銀行之承辦人員與鄭阿章以電
    話約定對保時間後，高裕順即於九十三年六月一日中午，駕
    駛友人朱自勝於同年五月十七日凌晨四時四十分許在桃園縣
    桃園市○○路四四五號所竊取、由高裕順改掛ＥＡ─八七七
    三號車牌之乙○○所有車號ＤＰ─三一九六號自用小客車，
    先前往臺北市大安區○○○路○段二號搭載在該址十二樓之
    八「控盤公司」等候之孟懷志，復駕車前往桃園縣中壢市○
    ○街四八巷二一號搭載陳瑞南，再於同日下午一時許，返回
    臺北市大安區○○○路與復興南路口搭載已於同日上午十一
    時許在控盤公司會合之甲○○、鄭阿章，共同前往台新銀行
    北三區辦公室辦理對保手續。高裕順在駕車前往搭載甲○○
    、鄭阿章途中，並指示孟懷志將「控盤公司」、「忠孝東路
    四段二號十二樓之八」、「00000000」、「000
    0000000」等虛偽基本資料書寫在一張「金年華三溫
    暖」之名片上，交予陳瑞南背誦，以因應銀行對保人員之詢
    問，高裕順並交待陳瑞南須聽從假冒為鄭阿章同事之甲○○
    指示，且如銀行對保人員詢問鄭阿章之職務，即稱其為控盤
    公司之業務經理，高裕順亦指示孟懷志須陪同陳瑞南前往對
    保，並注意陳瑞南之貸款是否核准。嗣於同日下午二時三十
    分許，其等前往台新銀行北三區辦公室，由鄭阿章將甲○○
    交付之偽造扣繳憑單正本、偽造控盤公司在職職務證明書正
    本等虛偽財力證明交予銀行承辦人員辦理對保手續，並與陳
    瑞南分別於「台新國際商業銀行汽車貸款申請書暨客戶基本
    資料表」、「台新國際商業銀行汽車貸款撥款＼動支申請暨
    委託書」、「車輛動產抵押契約書」等貸款文件之貸款人（
    鄭阿章）及保證人（陳瑞南）欄內簽名、蓋印時，為先前已
    發覺資料虛偽之銀行承辦人員報警當場逮捕甲○○、鄭阿章
    、陳瑞南、孟懷志等四人，並扣得如附表一所示之物；而警
    方經甲○○等四人指證，復在銀行樓下逮捕在前開贓車上等
    候之高裕順。
、補充說明事項：
  一、變更起訴法條之問題：
      被告甲○○共同偽造之控盤公司在職職務證明書影本並持
      以行使，核係犯刑法第二百十六條、第二百十二條行使偽
      造特種文書罪，雖偵查檢察官於起訴書所犯法條欄並未記
      載前開法條，惟就此部分犯罪事實已載於犯罪事實欄，僅
      係單純漏載，故並無變更起訴法條之問題，併此敘明。
  二、累犯：
      查被告甲○○前因背信案件，經本院八十五年度訴緝字第
      三六四號判決判處有期刑一年六月，嗣後經台灣高等法院
      八十五年度上訴字第五七四二號、最高法院八十七年度台
      上字第二九０六號判決駁回上訴確定，於八十九年十月二
      十六日執行完畢，此有臺灣高等法院前案紀錄表一份在卷
      可稽，，被告於其所犯上開案件執行完畢後五年以內再犯
      本件有期徒刑以上之罪，為累犯，應依刑法第四十七條規
      定加重其刑。
  三、沒收：
      扣案如附表一、二、三所示之物，分別為被告甲○○、共
      同被告鄭阿章、陳瑞南所有為供其遂行上開犯罪所用之物
      ，則依最高法院八十四年度台上字第四一０二號判決所揭
      示之旨「刑法第三十八條第三項係規定『犯人』所有用供
      犯罪所用之物，得宣告沒收，並非規定屬『被告』所有之
      物，始得宣告沒收」，上開之物因分別屬被告甲○○、共
      同被告鄭阿章、陳瑞南犯上開犯罪所用之物，自亦屬被告
      甲○○、共同被告鄭阿章、陳瑞南所有用供其等犯罪所用
      之物，本院認上開扣案之物均不宜發還被告甲○○、共同
      被告鄭阿章、陳瑞南繼續持有，有沒收之必要，爰依刑法
      第三十八條第一項第二款、第三項規定併予宣告沒收。至
      扣案如附表四所示之物，為被告甲○○、共同被告鄭阿章
      所有，惟與本案無關，並非供本案犯罪所用，本院爰不諭
      知沒收，併此敘明。
肆、又台灣台北地方法院檢察署檢察官移送本院併辦之該署九十
    四年度偵字第一七七０一號被告涉犯偽造文書等犯行，惟查
    該併辦部分與本案部分，被告與犯罪事實均相同，為同一案
    件，本院自得就上開併辦部分於本件併為審理、判決。
伍、處罰條文：
    刑法第二十八條、第二百十六條、第二百十條、第二百十二
    條、第三百三十九條第三項、第一項、第二十六條、第五十
    五條、第四十七條、第四十一條第一項前段、第三十八條第
    一項第二款，罰金罰鍰提高標準條例第一條前段、第二條。
陸、協商判決除有刑事訴訟法第四百五十四條之四第一項第一款
    於本訊問程序終結前，被告撤銷協商合意或檢察官撤回協商
    聲請者；第二款被告協商之意思非出於自由意志者；第四款
    被告所犯之罪非第四百五十五條之二第一項所定得以協商判
    決者；第六款被告有其他較重之裁判上一罪之犯罪事實者；
    第七款法院認應諭知免刑或免訴、不受理者情形之一，及違
    反同條第二項「法院應於協商合意範圍內為判決；法院為協
    商判決所科之刑，以宣告緩刑或二年以下有期徒刑、拘役或
    罰金為限」之規定者外，不得上訴。
柒、如不服本件判決，得自收受判決送達之日起十日內，向本院
    提出上訴書狀，上訴於第二審法院。
中　　華　　民　　國　　94　　年　　10　　月　　14　　日
                        刑事第九庭書記官  陳靜君
                                  法  官  官信成
以上筆錄正本係照原本作成。
                                  書記官  陳靜君
中　　華　　民　　國　　94　　年　　10　　月　　14　　日
附表一即甲○○所有之物：
┌───┬─────────┬─────┬────────────────┐
│編  號│  名              │重量或數量│  扣  押  物  品  清  單  編  號│
├───┼─────────┼─────┼────────────────┤
│  １  │000000000│壹枚      │  臺灣臺北地方法院檢察署九十三年│
│      │０號行動電話ＳＩＭ│          │  度藍保管字第一二二六號編號十七│
│      │卡                │          │                      　　　　  │
├───┼─────────┼─────┼────────────────┤
│  ２  │000000000│壹枚      │  臺灣臺北地方法院檢察署九十三年│
│      │七號行動電話ＳＩＭ│          │  度藍保管字第一二二六號編號十七│
│      │卡                │          │                      　　　　  │
├───┼─────────┼─────┼────────────────┤
│  ３  │陳瑞南之身分證影本│壹張      │  臺灣臺北地方法院檢察署九十三年│
│      │                  │          │  度偵字第一七七二八號卷第一百十│
│      │                  │          │  四頁之內湖分局扣押物品目錄表編│
│      │                  │          │  號四                          │
├───┼─────────┼─────┼────────────────┤
│  ４  │陳瑞南所有座落桃園│壹張      │  臺灣臺北地方法院檢察署九十三年│
│      │縣中壢市○○段二一│          │  度偵字第一七七二八號卷第一百十│
│      │八地號土地所有權狀│          │  四頁之內湖分局扣押物品目錄表編│
│      │影本              │          │  號五                　　　　  │
├───┼─────────┼─────┼────────────────┤
│  ５  │陳瑞南所有門牌號碼│壹張      │  臺灣臺北地方法院檢察署九十三年│
│      │為桃園縣中壢市華仁│          │  度偵字第一七七二八號卷第一百十│
│      │街四八巷二一號房屋│          │  四頁之內湖分局扣押物品目錄表編│
│      │所有權狀影本      │          │  號六                　　　　  │
└───┴─────────┴─────┴────────────────┘
附表二即鄭阿章所有之物：
┌───┬─────────┬─────┬────────────────┐
│編  號│  名              │重量或數量│  扣  押  物  品  清  單  編  號│
├───┼─────────┼─────┼────────────────┤
│  １  │000000000│壹枚      │  臺灣臺北地方法院檢察署九十三年│
│      │三號行動電話ＳＩＭ│          │  度藍保管字第一二二六號編號十八│
│      │卡                │          │                      　　　　  │
├───┼─────────┼─────┼────────────────┤
│  ２  │偽造之控盤企業有限│壹張      │  臺灣臺北地方法院檢察署九十三年│
│      │公司扣繳憑單      │          │  度偵字第一七七二八號卷第一百四│
│      │                  │          │  十四頁之內湖分局扣押物品目錄表│
│      │                  │          │  編號二              　　　　  │
├───┼─────────┼─────┼────────────────┤
│  ３  │控盤企業有限公司在│壹張      │  臺灣臺北地方法院檢察署九十三年│
│      │職職務證明書影本  │          │  度偵字第一七七二八號卷第一百四│
│      │                  │          │  十四頁之內湖分局扣押物品目錄表│
│      │                  │          │  編號三                        │
└───┴─────────┴─────┴────────────────┘
附表三即陳瑞南所有之物：
┌───┬─────────┬─────┬────────────────┐
│編  號│  名              │重量或數量│  扣  押  物  品  清  單  編  號│
├───┼─────────┼─────┼────────────────┤
│  １  │000000000│壹枚      │  臺灣臺北地方法院檢察署九十三年│
│      │０號行動電話ＳＩＭ│          │  度藍保管字第一二二六號編號十九│
│      │卡                │          │                      　　　　  │
├───┼─────────┼─────┼────────────────┤
│  ２  │記載「控盤企業股份│壹張      │  臺灣臺北地方法院檢察署九十三年│
│      │有限公司」、「忠孝│          │  度偵字第一七七二八號卷第一百六│
│      │東路四段二號十二樓│          │  十七頁之內湖分局扣押物品目錄表│
│      │之八」、「二七二一│          │  編號二              　　　　  │
│      │五九二」、「０九三│          │                      　　　　  │
│      │0000000」等│          │                      　　　　  │
│      │虛偽資料之金年華三│          │                      　　　　  │
│      │溫暖名片          │          │                      　　　　  │
└───┴─────────┴─────┴────────────────┘
附表四即甲○○、鄭阿章所有之物：
┌───┬─────────┬─────┬────────────────┐
│編  號│  名              │重量或數量│  扣  押  物  品  清  單  編  號│
├───┼─────────┼─────┼────────────────┤
│  １  │台新國際商業銀行汽│壹張      │  臺灣臺北地方法院檢察署九十三年│
│      │車貸款申請書暨客戶│          │  度偵字第一七七二八號卷第一百十│
│      │基本資料表        │          │  四頁之內湖分局扣押物品目錄表編│
│      │                  │          │  號二                          │
├───┼─────────┼─────┼────────────────┤
│  ２  │鄭阿章之玉山銀行信│壹張      │  臺灣臺北地方法院檢察署九十三年│
│      │用卡申請書        │          │  度偵字第一七七二八號卷第一百十│
│      │                  │          │  四頁之內湖分局扣押物品目錄表編│
│      │                  │          │  號三                　　　　  │
└───┴─────────┴─────┴────────────────┘
